臺灣臺中地方法院刑事判決                          九十一年度易字第八二八號
    公  訴  人  臺灣臺中地方法院檢察署檢察官
    被      告  甲○○
右列被告因毒品危害防制條例案件，經檢察官提起公訴（九十一年度毒偵字第三七四
號），本院判決如左：
    主  文
甲○○施用第二級毒品，累犯，處有期徒刑肆月，如易科罰金，以佰元折算壹日。
    事  實
一、甲○○前因犯妨害風化案件，由臺灣臺中地方法院八十五年訴字第二五三三號判
    決判處有期徒刑十月，經臺灣高等法院臺中分院以八十六年上訴字第八三一號判
    決駁回上訴確定，於民國八十八年十二月二十五日執行完畢；又因施用毒品案件
    ，經觀察、勒戒後，認有繼續施用毒品之傾向，由臺灣臺中地方法院檢察署檢察
    官以八十九年度聲戒字第一○四一號聲請令入戒治處所施以強制戒治，由本院以
    八十九年毒聲字第四六四九號裁定令入戒治處所施以強制戒治，後經本院以八十
  九年毒聲字第一○四二號裁定停止戒治，所餘戒治期間，付保護管束，又經本院
    以九十年度毒聲字第三四四五號裁定撤銷停止戒治令入戒治處所強制戒治，於九
    十一年一月七日，因保護管束期滿，由臺灣臺中地方法院檢察署檢察官以九十一
    年度戒毒偵字第一七號處分書不起訴處分確定。詎甲○○猶不知悔改，五年內竟
    基於施用第二級毒品安非他命之犯意，於九十一年一月三十一日晚間七時許，在
    其臺中市○區○○路一九四之三號二○二室租屋處，施用第二級毒品安非他命一
    次。嗣於九十一年二月二日二十二時三十分許，經警在臺中市○○路與柳川西路
    口查獲，始知上情。
二、案經臺中市警察局第三分局報請臺灣臺中地方法院檢察署檢察官偵查起訴。
    理  由
一、訊據被告甲○○對於右揭時、地施用第二級毒品安非他命一次之犯罪事實，於本
    院審理時坦承不諱，其尿液經送檢驗結果，亦呈甲基安非他命陽性反應，有中山
    醫學大學附設醫院檢驗科檢驗單一紙在卷可稽，並有臺灣高等法院被告全國前案
    紀錄表、臺灣臺中地方法院檢察署刑案資料查註紀錄表在卷可查，足見被告自白
    與事實相符，其於九十一年一月七日，經強制戒治期滿為不起訴處分後，五年內
    再犯毒品危害防制條例第十條之罪，事證明確，犯行洵堪認定，應依法論科。
二、按施用毒品，經強制戒治期滿為不起訴處分確定後，五年內再犯毒品危害防制條
    例第十條之罪者，除應由法院裁定入戒治處所施以強制戒治外，並應進入審理程
    序審判，毒品危害防制條例第二十三條第二項定有明文；查被告甲○○前因施用
    毒品案件，經觀察、勒戒後，認有繼續施用毒品之傾向，由臺灣臺中地方法院檢
    察署檢察官以八十九年度聲戒字第一○四一號聲請令入戒治處所施以強制戒治，
    由本院以八十九年毒聲字第四六四九號裁定令入戒治處所施以強制戒治，後經本
    院以八十九年毒聲字第一○四二號裁定停止戒治，所餘戒治期間，付保護管束，
    又經本院以九十年度毒聲字第三四四五號裁定撤銷停止戒治令入戒治處所強制戒
    治，於九十一年一月七日，因保護管束期滿，由臺灣臺中地方法院檢察署檢察官
    以九十一年度戒毒偵字第一七號處分書不起訴處分確定，有臺灣高等法院被告全
    國前案紀錄表、臺灣臺中地方法院檢察署刑案資料查註紀錄表在卷可查，其於九
    十一年一月七日，經強制戒治期滿為不起訴處分後，五年內再犯毒品危害防制條
    例第十條之罪，已如前述，揆諸上揭條文意旨，應進入審理程序審判。故核被告
    所為，係犯毒品危害防制條例第十條第二項施用第二級毒品罪。其持有毒品之低
    度行為，已為施用之高度行為所吸收，不另論罪。被告前因犯妨害風化案件，由
    臺灣臺中地方法院八十五年訴字第二五三三號判處有期徒刑十月，經臺灣高等法
    院臺中分院以八十六年上訴字第八三一號判決駁回上訴確定，於八十八年十二月
    二十五日執行完畢，此有臺灣高等法院被告全國前案紀錄表及臺灣臺中地方法院
    檢察署刑案資料查註紀錄表附卷可稽，其前受有期徒刑執行完畢，五年內再犯本
    件有期徒刑以上之罪，為累犯，應依刑法第四十七條之規定加重其刑。爰審酌被
    告一再施用毒品，經強制戒治期滿為不起訴處分後，仍不知戒惕，又再次施用毒
    品，戕害自身健康，暨其智識、素行、犯罪之目的、動機、手段及犯後坦承一切
    態度良好等一切情狀，量處如主文所示之刑，並諭知如易科罰金之折算標準，以
    資懲儆。又扣案之四十只小塑膠袋上殘留第一級毒品海洛因，已無法與上開四十
    只小塑膠袋剝離，應全部視為毒品危害防制條例第二條第二項第一款所規定之第
    一級毒品，依同條例第十一條第一項規定，其持有者應科以刑罰，故屬違禁物，
然被告否認上開四十只小塑膠袋為其所有，本院復查無其他積極證據足資證明上
    開塑膠袋為被告所有，本院自無法就此部分併予宣告沒收銷燬，應由檢察官聲請
    單獨宣告沒收銷燬，併此敘明。
據上論斷，應依刑事訴訟法第二百九十九條第一項前段，毒品危害防制條例第十條第
二項、第二十三條第二項前段，刑法第十一條前段、第四十七條、第四十一條第一項
前段，判決如主文。
本案經檢察官廖淑華到庭執行職務
中      華      民      國      九十一    年      五    月      十四    日
                                臺灣臺中地方法院刑事第一庭
                                    審判長法  官  林  清  鈞
                                          法  官  鄭  文  祺
                                          法  官  黃  裕  仁
右正本證明與原本無異。
如不服本判決，應於送達後十日內向本院提出上訴狀（須附繕本），上訴於臺灣高等
法院臺中分院。
                                          書記官
中      華      民      國      九十一    年      五    月      十四    日
附錄本案論罪科刑法條全文
毒品危害防制條例第十條第二項
施用第二級毒品者，處三年以下有期徒刑。
